臺北高等行政法院判決
　　　　　　　　　　　　　　　　　　 94年度簡字第00530號
原　　　告　甲○○
被　　　告　勞工保險局
代　表　人　乙○（總經理）
訴訟代理人　丙○○
　　　　　　丁○○
上列當事人間因勞保事件，原告不服行政院勞工委員會中華民國
93年7月20日勞訴字第0930023783號訴願決定，提起行政訴訟。
本院判決如下：
    主  文
原告之訴駁回。
訴訟費用由原告負擔。
　　事  實
緣原告以其母陳黃細妹於民國（下同）92年3月1日死亡，於93年
2月16日向被告申請家屬死亡給付。案經被告審查，以原告係於
91年10月8日由均豪精密工業股份有限公司申報退保，92年5月2
日再由杉隆工業股份有限公司申報加保，其母陳黃細妹於92年3
月1日死亡，係保險效力停止期間發生之事故，依勞工保險條例
第19條第1項規定，應不予給付，乃於93年3月1日以保給簡字第
052012435號書函否准所請。原告不服，向勞工保險監理委員會
申請審議，經該會以93年4月23日（93）保監審字第1037號審議
駁回。原告猶未甘服，提起訴願，亦遭決定駁回，遂向本院提起
行政訴訟。茲摘敘兩造訴辯意旨如次：
甲、原告起訴意旨略謂：
一、原告於68年7月1日至91年10月7日投保23年3月餘，從未間斷
    ，嗣於91年10月8日至92年5月1日因遭公司資遣而退保，當
    時雖領有失業給付，然被告並未告知原告何處可以加保，故
    原告無處投保，中年失業萬不得已，復於92年5月2日投保迄
    今，而原告之母於92年3月1日死亡，請求被告准予核付所請
    喪葬津貼。
二、請撤銷訴願決定、審議審定及原處分，並判命被告作成核付
    原告家屬喪葬津貼之處分。
乙、被告答辯意旨略謂：
一、原告平均日投保薪資為新台幣（下同）42,000元，所請3個
    月喪葬津貼金額為126,000元，故本件應適用簡易訴訟程序
    ，合先敘明。
二、按「被保險人或其受益人，於保險效力開始後，停止前發生
    保險事故者，得依本條例規定，請領保險給付。」、「被保
    險人之父母、配偶或子女死亡時，依左列規定，請領喪葬津
    貼：一、被保險人之父母、配偶死亡時，按其平均月投保薪
    資，發給3個月。」勞工保險條例第19條第1項及第62條第1
    款分別定有明文。
三、原告因其母陳黃細妹於92年3月1日死亡，向被告申請家屬死
    亡喪葬津貼。案經被告審查，以原告91年10月8日由均豪精
    密工業股份有限公司退保，92年5月2日再由杉隆工業股份有
    限公司加保，故其母死亡係屬保險效力停止期間之事故，與
    勞工保險條例第19條第1項明文規定不符，乃以93年3月1日
    保給簡字第052012435號書函否准所請，並經審議審定及訴
    願決定維持在案，故被告所為處分並無違誤。
四、原告雖因遭公司資遣而退保，惟其投保年資合計已滿15年，
    仍得依據勞工保險條例第9條之1規定參加普通事故保險，而
    該條規定所稱普通事故保險，係除傷病及職災以外之保險給
    付，被保險人均得請領。行政院勞工委員會甚至作成89年8
    月4日台89勞保二字第0030985號函釋，放寬以勞工個人身分
    辦理加保，惟本件原告並未依上開規定參加勞工保險，而其
    保險事故之發生係在停保期間，依勞工保險條例第19條第1
    項規定，所請喪葬津貼應不予給付。
五、請駁回原告之訴，訴訟費用由原告負擔。
　　理  由
一、按「被保險人或其受益人，於保險效力開始後，停止前發生
    保險事故者，得依本條例規定，請領保險給付。」、「被保
    險人之父母、配偶或子女死亡時，依左列規定，請領喪葬津
    貼：一、被保險人之父母、配偶死亡時，按其平均月投保薪
    資，發給3個月。．．」勞工保險條例第19條第1項、第62條
    第1款分別定有明文。
二、本件原告以其母陳黃細妹於92年3月1日死亡，於93年2月16
    日向被告申請家屬死亡給付。案經被告審查，以原告係於91
    年10月8日由均豪精密工業股份有限公司申報退保，92年5月
    2日再由杉隆工業股份有限公司申報加保，其母陳黃細妹於
    92年3月1日死亡，係保險效力停止期間發生之事故，依勞工
    保險條例第19條第1項規定，應不予給付，乃於93年3月1日
    以保給簡字第052012435號書函否准所請。原告不服，申請
    審議、提起訴願均遭駁回之事實，為兩造所不爭執，並有勞
    工保險給付申請書、陳黃細妹之死亡證明書、戶籍謄本、被
    保險人異動資料查詢表、原處分、審定書及訴願決定書等附
    原處分卷、審議卷、訴願卷及本院卷可稽，自堪信為真實。
三、原告雖主張其遭資遣而退保乃萬不得已，其復於92年5月2日
    投保迄今，被告應准予核付所請死亡喪葬津貼云云。惟查，
    保險事故需於保險效力開始後，停止前發生，被保險人始得
    依勞工保險條例之規定請領保險給付，此觀乎該條例第19條
    第1項規定自明。本件原告係於91年10月8日由均豪精密工業
    股份有限公司申報退保，92年5月2日再由杉隆工業股份有限
    公司申報加保，其母陳黃細妹於92年3月1日死亡當時，原告
    並未參加勞工保險，是其母陳黃細妹之死亡，係屬保險效力
    停止期間發生之事故，被告乃依勞工保險條例第19條第1項
    ，否准原告所請家屬死亡給付，經核於法洵無違誤。審議審
    定、訴願決定遞予維持，俱無不合。原告徒執前詞聲明撤銷
    ，及請求判命被告作成核付原告家屬喪葬津貼之處分，均為
    無理由，應予駁回。
四、又本件適用簡易訴訟程序，爰不經言詞辯論逕為判決，併予
    敘明。
據上論結，本件原告之訴為無理由，爰依行政訴訟法第233條第1
項、第236條、第98條第3項前段，判決如主文。
中    華    民    國    94    年    9    月    15     日
                              第六庭法官　曹瑞卿
上為正本係照原本作成。
本件以訴訟事件所涉及之法律見解具有原則性者為限，始得於本
判決送達後20日內向本院提出上訴狀並表明上訴理由，如已於本
判決宣示後送達前提起上訴者，應於判決送達後20日內補具上訴
理由（均按他造人數附繕本），且經最高行政法院許可後方得上
訴。
中    華    民    國    94    年    9    月    15     日
            　　　　　　　　　 　 書記官  方偉皓
